臺灣高雄地方法院刑事判決　　　　　　　94年度訴字第2071號
公　訴　人　臺灣高雄地方法院檢察署檢察官
被　　　告　乙○○　男　25歲.
上列被告因違反毒品危害防制條例案件，經檢察官提起公訴（94
年度毒偵字第3089號），本院合議庭裁定由受命法官獨任進行簡
式審判程序，茲判決如下：
    主  文
乙○○施用第一級毒品，處有期徒刑捌月，扣案之第一級毒品海
洛因壹包（淨重零點零陸公克，空包裝重零點壹柒公克）、注射
針筒貳支、吸管貳支及夾鏈袋壹拾壹個上殘留微量之海洛因，均
沒收銷燬之，前揭注射針筒貳支、吸管貳支、夾鏈袋壹拾壹個及
未殘留海洛因之夾鏈袋壹個均沒收。
    事  實
一、乙○○曾於民國90年間因施用第1 、2 級毒品案件，經本院
    以91年度訴字第469 號刑事判決分別判處有期徒刑1 年、6
    月，經上訴由臺灣高等法院高雄分院以91年度上訴字第829
    號就施用第1 級毒品部分撤銷改判有期徒刑1 年、施用第2
    級毒品部分駁回上訴，應執行有期徒刑1 年5 月確定；因強
    奪案件，經本院以91年度訴字第2158號刑事判決有期徒刑1
    年6 月確定，與前揭2 罪，經定其應執行有期徒刑2 年10月
    確定後，上開3 案接續執行，於93年5 月25日縮短刑期假釋
    出監並付保護管束，至94年6 月10日保護管束期滿（不構成
    累犯）。其前於89年、90年間，2 次經臺灣高雄地方法院檢
    察署檢察官聲請本院先後以89年度毒聲字第7752號、90年度
    毒聲字第1123號裁定送觀察、勒戒後，均認無繼續施用毒品
    之傾向，而經該署檢察官分別於89年10月17日以89年度毒偵
    字第6745號、於90年4 月25日以89年度毒偵字第7607號為不
    起訴處分確定，復於90年間又因犯施用毒品案件，再經本院
    以90年度毒聲字第7015號裁定令入戒治處所施以強制戒治，
    檢察官並就當次犯行提起公訴，經本院以91年度訴字第469
    號刑事判決分別判處有期徒刑1 年、6 月，經上訴由臺灣高
    等法院高雄分院以91年度上訴字第829 號就施用第1 級毒品
    部分撤銷改判有期徒刑1 年、施用第2 級毒品部分駁回上訴
    ，應執行有期徒刑1 年5 月確定，並以91年度毒聲字第4524
    號裁定停止戒治付保護管束，於92年3 月4 日保護管束期滿
    視為強制戒治執行完畢。詎其仍不知悔改，竟於上揭假釋前
    間內，明知海洛因業經公告為毒品危害防制條例第2 條第2
    項所列管之第1 級毒品，不得非法持有、施用，復基於施用
    第1 級毒品海洛因之犯意，於前揭強制戒治執行完畢釋放後
    5 年內，於94年4 月12日下午2 時許，在其位於高雄縣大寮
    鄉○○村○○街220 巷31號住處內，將海洛因摻水以注射針
    筒注射入體內之方式，施用海洛因1 次。嗣經警方於94年4
    月12日下午5 時45分，持本院核發之搜索票，至其前揭住處
    搜索而查獲，並扣得第1 級毒品海洛因1 包（淨重0.06公克
    ，空包裝重0.17公克）、殘留微量之海洛因注射針筒2 支、
    吸管2 支、夾鏈袋11個及未殘留海洛因之夾鏈袋1 個，且於
    94年4 月12日晚上8 時25分採尿送驗後，始知上情。
二、案經高雄市政府警察局苓雅分局報請臺灣高雄地方法院檢察
    署檢察官偵查起訴。
    理  由
一、本案被告乙○○所犯係死刑、無期徒刑、最輕本刑為3 年以
    上有期徒刑以外之罪，其於準備程序就前揭被訴事實為有罪
    之陳述，經受命法官告知簡式審判程序之旨，並聽取其與公
    訴人之意見後，本院認無不得或不宜改依簡式審判程序進行
    之處，爰依刑事訴訟法第273 條之1 第1 項、第284 條之1
    ，裁定本件由受命法官獨任進行簡式審判程序，合先敘明。
二、訊據被告對其於上揭時、地施用第1 級毒品海洛因之事實，
    於本院審理時（參見本院94年7 月14日審判筆錄）坦承不諱
    ，且查獲毒品照片2 張（參見偵查卷宗第28頁）附卷可參，
    並有扣案粉末1 包（淨重0.06公克，空包裝重0.17公克）
    ；注射針筒2 支、吸管2 支、夾鏈袋11個上殘留微量之粉末
    ，經送驗後，均係第1 級毒品海洛因，此有法務部調查局94
    年6 月20日調科壹字第22 0020163號鑑定通知書、高雄醫學
    大學附設中和紀念醫院94年7 月5 日報告編號0000-000至98
    3 號、1228至1238號檢驗報告各1 紙（參見本院卷宗）附卷
    可參；至扣案之夾鏈袋1 個經檢驗結果，雖無含有毒品海
    洛因陽性反應，亦有高雄醫學大學附設中和紀念醫院94年7
    月5 日報告編號0000-000 0號檢驗報告1 紙（參見本院卷宗
    ）附卷可稽，然係被告所有供施用第1 級毒品海洛因所用之
    物，業經被告於本院審理中供明在卷，可資佐證。另查：
  (一)被告係於94年4 月12日晚上8 時25分，經臺灣高雄地方法院
    檢察署委託警方採集被告尿液送驗結果，呈嗎啡陽性反應，
    此有高雄市立凱旋醫院94年4 月21日濫用藥物尿液檢驗報告
    及濫用藥物尿液監管記錄表及偵辦毒品案件嫌疑人採證代碼
    對照表各1 紙（參見偵查卷宗第30頁、警卷）附卷可稽，足
    見被告確有施用第1 級毒品海洛因之事實。
  (二)按海洛因施用入人體後水解還原成嗎啡，再循嗎啡之代謝方
    式排出體外，業據行政院衛生署藥物食品檢驗局73藥檢壹字
    第030221號函說明綦詳，且依醫學臨床實驗及根據英國藥學
    會出版ＩｓｏｌａｔｉｏｎａｎｄＩｎｄｅｎｔｉｆｉｃａ
    ｔｉｏｎｏｆＤｒｕｇｓ乙書第293 頁載明：海洛因經注射
    入人體後，在體內迅速水解成６ＭｏｎｏａｃｅｔｙＩｍｏ
    ｒｐｈｉｎｅ，再緩緩繼續水解成嗎啡，然後再循嗎啡之謝
    方式排出，同書第431 至432 頁並載有：嗎啡經注射入人體
    後，約50% 以上於8 小時內自尿中排出，至24小時排出約90
    % ，但48小時後仍有微量可檢出等語。是參酌前揭報告，被
    告自白於前揭時間有施用第1 級毒品海洛因1 次之犯行等語
    ，核與事實相符，應堪採信。
  (三)另犯毒品危害防制條例第10條施用第1 級、第2 級毒品之罪
    者，檢察官應先聲請法院裁定將被告令送勒戒處所觀察、勒
    戒，經觀察、勒戒後，認有繼續施用毒品傾向者，應由檢察
    官聲請法院裁定將被告令入戒治處所施以強制戒治，且經強
    制戒治執行完畢釋放後，5 年內再犯第10條之罪，檢察官應
    依一般刑事訴訟程序予以起訴論罪科刑，此觀諸毒品危害防
    制條例第20條第1 項、第2 項、第23條第2 項前段規定自明
    。經查，被告前於89年、90年間，2 次經臺灣高雄地方法院
    檢察署檢察官聲請本院先後以89年度毒聲字第7752號、90年
    度毒聲字第1123號裁定送觀察、勒戒後，均認無繼續施用毒
    品之傾向，而經該署檢察官分別於89年10月17日以89年度毒
    偵字第6745號、於90年4 月25日以89年度毒偵字第7607號為
    不起訴處分確定，復於90年間又因犯施用毒品案件，再經本
    院以90年度毒聲字第7015號裁定令入戒治處所施以強制戒治
    ，檢察官並就當次犯行提起公訴，經本院以91年度訴字第46
    9 號刑事判決分別判處有期徒刑1 年、6 月，經上訴由臺灣
    高等法院高雄分院以91年度上訴字第829 號就施用第1 級毒
    品部分撤銷改判有期徒刑1 年、施用第2 級毒品部分駁回上
    訴，應執行有期徒刑1 年5 月確定，並以91年度毒聲字第45
    24號裁定停止戒治付保護管束，於92年3 月4 日保護管束期
    滿視為強制戒治執行完畢等情之事實，此有臺灣高等法院被
    告全國前案紀錄表、本院被告院內索引卡紀錄表、臺灣高雄
    地方法院檢察署刑案資料查註紀錄表各1 紙附卷可參。被告
    前既曾因施用毒品案件，經強制戒治後，復因施用毒品，其
    於前開強制戒治執行完畢釋放後5 年內，再犯本案施用毒品
    罪，依毒品危害防制條例第23條第2 項之規定，屬應依法論
    罪科刑之行為，依前開說明，本案被告上開所為，係於92年
    3 月4 日強制戒治執行完畢釋放後5 年內，再犯毒品危害防
    制條例第10條第1 項施用第1 級毒品罪，事證明確，被告上
    開犯行洵堪認定。
三、按海洛因為毒品危害防制條例第2 條第2 項第1 款所明定之
    第1 級毒品。核被告所為，係犯同條例第10條第1 項之施用
    第1 級毒品罪。被告持有第1 級毒品進而施用，持有之低度
    行為為施用之高度行為所吸收，不另論持有毒品之罪。爰審
    酌被告曾於90年間因施用第1 、2 級毒品案件，經本院以91
    年度訴字第469 號刑事判決分別判處有期徒刑1 年、6 月，
    經上訴由臺灣高等法院高雄分院以91年度上訴字第829 號就
    施用第1 級毒品部分撤銷改判有期徒刑1 年、施用第2 級毒
    品部分駁回上訴，應執行有期徒刑1 年5 月確定；因強奪案
    件，經本院以91年度訴字第2158號刑事判決有期徒刑1 年6
    月確定，與前揭2 罪，經定其應執行有期徒刑2 年10月確定
    後，上開3 案接續執行，於93年5 月25日縮短刑期假釋出監
    並付保護管束，至94年6 月10日保護管束期滿（不構成累犯
    ），此有臺灣高等法院被告全國前案紀錄表、本院被告院內
    索引卡紀錄表、臺灣高雄地方法院檢察署刑案資料查註紀錄
    表各1 份存卷可考，竟於假釋期間犯本案施用毒品罪，顯見
    其無戒毒悔改之意，惟念其施用毒品之次數、施用毒品乃自
    戕一己之身體健康，尚未對他人造成危害，且犯後已坦承犯
    行，態度良好等一切情狀，量處如主文所示之刑。
四、至扣案粉末1 包（淨重0.06公克，空包裝重0.17公克）；
    注射針筒2 支、吸管2 支、夾鏈袋11個上殘留微量之粉末，
    經送驗後，均係第1 級毒品海洛因，已如前述，均屬違禁物
    ，不問是否屬與犯人所有與否，依毒品危害防制條例第18條
    第1 項前段規定，均併予宣告沒收銷燬之。又鑑定耗損之毒
    品，既已滅失，即無庸併予宣告沒收銷燬，附此敘明；至
    前揭注射針筒2 支、吸管2 支、夾鏈袋11個上雖殘留微量之
    海洛因，惟上開微量之毒品非不得與前開物品分離而分別宣
    告沒收，是上揭注射針筒2 支、吸管2 支、夾鏈袋11個既係
    被告所有，且供施用毒品時秤重所用之物，已據被告於本院
    審理中陳述明確，爰依刑法第38條第1 項第2 款規定予以沒
    收；至扣案之夾鏈袋1 個，經檢驗結果，雖無含有海洛因
    陽性反應，然係被告所有供施用第1 級毒品海洛因所用之物
    ，亦如前述，爰依刑法第38條第1 項第2 款規定併予以沒收
    。
據上論斷，應依刑事訴訟法第273條之1第1項、第299條第1項前
段，毒品危害防制條例第10條第1 項、第18條第1 項前段，刑法
第11條、第38條第1 項第2 款，判決如主文。
本案經檢察官甲○○到庭執行職務。
中　　華　　民　　國　　94　　年　　7 　　月　　15　　日
                        鳳山刑事第3庭法　  官  唐中興
以上正本證明與原本無異。
如不服本判決，應於判決送達後10日內，向本院提出上訴狀。
                                     書 記 官  顏宗貝
中　　華　　民　　國　　94　　年　　7 　　月　　15　　日
附錄本案判決論罪科刑法條：
毒品危害防制條例第10條
施用第1級毒品者，處6月以上5年以下有期徒刑。
施用第2級毒品者，處3年以下有期徒刑。
